```{r solution, echo = FALSE, results = "hide", message=FALSE, eval=FALSE}
say_my_name <- function(name_in) {
  # Prints a single name in the prompt
  #
  # ARGS: name_in - Name to be printed
  # RETURNS: TRUE, if sucessfull
  
  # check inputs
  if (class(name_in) != 'character') {
    stop('Class of input name_in is ', class(name_in), 
         ' and not character!')
  }
  
  if (length(name_in) > 1) {
    stop('Input name_in has length ', length(name_in), 
         ' and not 1 (this function only works for one name)!')
  }
  
  
  
  my_msg <- paste0('Your name is ', name_in, '.')
  
  message(my_msg)
  
  # invisible makes sure the fct doesnt return anything if not output is set
  return(invisible(TRUE))
}

# testing Ok
say_my_name('Marcelo')

# testing vector
say_my_name(c('Richard', 'Michael'))

# testing class
say_my_name(1)
```

```{r datageneration, echo = FALSE, results = "hide"}
# none
my_answers <- rep(0, 5)
```

Question
========

Implemente um teste para os objetos de entrada, de forma que, quando o nome de entrada não for da classe `character`, um erro é retornado ao usuário. Teste sua nova função e verifique se a mesma está funcionando conforme esperado.

```{r questionlist, echo = FALSE, results = "asis"}
exams::answerlist(my_answers, markup = "markdown")
```

Solution
================

```{r solution, eval=FALSE}
```


Meta-information
================
extype: string
exsolution: `r mchoice2string(c(TRUE, FALSE, FALSE, FALSE, FALSE), single = TRUE)`
exname: "function 01"
exshuffle: TRUE

