```{r solution, echo = FALSE, results = "hide", warning=FALSE}
seq_1 <- seq(from = -10, to = 10, by = 2)
seq_2 <- seq(from = 0, 
             to = 100, 
             length.out = 1000)

# solution
my_sol <- max(seq_1+seq_2)
```

```{r datageneration, echo = FALSE, results = "hide"}
my_answers <- make_random_answers(my_sol)

#check_answers(my_answers)
```

Question
========

Calcule a soma entre vetores `seq_1` e `seq_2` (veja exercícios anteriores). Esta operação funcionou apesar do tamanho diferente dos vetores? Explique sua resposta. Caso funcionar, qual o maior valor do vetor resultante? 

```{r questionlist, echo = FALSE, results = "asis"}
exams::answerlist(my_answers, markup = "markdown")
```

Solution
================

Sim, funcionou, mas com um aviso de _warning_: _ "o comprimento do objeto mais longo não é um múltiplo do comprimento do objeto mais curto" _. A explicação é que sempre que R encontra operações com vetor de tamanhos diferentes, ele usa a regra de reciclagem, onde o vetor mais curto é repetido quantas vezes forem necessárias para coincidir com o tamanho do vetor mais longo. No livro, veja seção sobre vetores numéricos para maiores detalhes.

```{r solution, eval=FALSE}
```


Meta-information
================
extype: schoice
exsolution: `r mchoice2string(c(TRUE, FALSE, FALSE, FALSE, FALSE), single = TRUE)`
exname: "numeric "
exshuffle: TRUE

