```{r solution, echo = FALSE, results = "hide", cache=TRUE}
my_link <- 'https://www.gutenberg.org/ebooks/2264.txt.utf-8'

my_book <- readr::read_lines(my_link)

# solution
full_text <- paste0(my_book, collapse = '\n')
my_sol <- stringr::str_count(full_text, stringr::fixed('King'))
```

```{r datageneration, echo = FALSE, results = "hide"}
my_answers <- make_random_answers(my_sol)

#check_answers(my_answers)
```


Question
========

Junte o vetor de caracteres em `my_book` para um único valor (texto) em outro objeto chamado `full_text` usando função `paste0(my_book, collapse = '\n')`. Utilizando este último e pacote `stringr`, quantas vezes a palavra `'King'` é repetida na totalidade do texto?

```{r questionlist, echo = FALSE, results = "asis"}
exams::answerlist(my_answers, markup = "markdown")
```

Solution
================

A solução é `r my_sol`. Rode o código abaixo para obter a solução:

```{r solution, eval=FALSE}
```


Meta-information
================
extype: num
exsolution: `r my_sol`
exname: "pride and prejudice"
exshuffle: TRUE

