```{r solution, echo = FALSE, results = "hide", message=FALSE, eval=FALSE}
library(BatchGetSymbols)
library(tidyverse)

tickers <- GetSP500Stocks()$Tickers
first_date <- Sys.Date() - 3*365
last_date  <- Sys.Date()

df_stocks <- BatchGetSymbols(tickers = tickers, 
                             first.date = first_date, 
                             last.date = last_date)[[2]]

df_sp500 <- BatchGetSymbols(tickers =  '^GSPC', 
                            first.date = first_date, 
                            last.date = last_date)[[2]]

idx <- match(df_stocks$ref.date, df_sp500$ref.date)
df_stocks$ret_mkt <- df_sp500$ret.closing.prices[idx]

# calculate PLM beta
library(plm)

# estimate panel data model with fixed effects
my_pdm <- plm(data = df_stocks, 
              formula = ret.adjusted.prices ~ ret_mkt, 
              model = 'within',
              index = c('ticker'))

# print result
print(summary(my_pdm))
```

```{r datageneration, echo = FALSE, results = "hide"}
# none
#my_answers <- make_random_answers(my_sol)
my_answers <- rep(NA, 5)
```

Question
========

Para os dados importados anteriormente, estime uma versão em dados de painel para o modelo de mercado (beta). Nesta versão, cada ação possui um intercepto diferente, porém compartilham o mesmo beta. O beta estimado é significativo a 5%?

```{r questionlist, echo = FALSE, results = "asis"}
exams::answerlist(my_answers, markup = "markdown")
```

Solution
================

```{r solution, eval=FALSE}
```


Meta-information
================
extype: string
exsolution: `r mchoice2string(c(TRUE, FALSE, FALSE, FALSE, FALSE), single = TRUE)`
exname: "function 01"
exshuffle: TRUE

