```{r solution, echo = FALSE, results = "hide", message=FALSE, eval=TRUE}
set.seed(5)

# number of obs
n_row <- 1000

# set x as Normal (0, 1)
x <- rnorm(n_row)

# set coefficients
my_alpha <- 1.5
my_beta <- 0.5

# build y
y <- my_alpha + my_beta*x + rnorm(n_row)

library(tidyverse)

my_lm <- lm(formula = y ~ x, data = tibble(x, y))

summary(my_lm)

library(gvlma)

# global validation of model
gvmodel <- gvlma(my_lm) 

# print result
summary(gvmodel)
```

```{r datageneration, echo = FALSE, results = "hide"}
# none
#my_answers <- make_random_answers(my_sol)
my_answers <- rep(NA, 5)
```

Question
========

Utilize pacote  `gvlma` para testar as premissas do OLS para o modelo estimado anteriormente. O modelo passa em todos os testes? Em caso negativo, aumente o valor de `n_row` para 1000 e tente novamente. O aumento do número de observações do modelo impactou no teste das premissas? De que forma?

```{r questionlist, echo = FALSE, results = "asis"}
exams::answerlist(my_answers, markup = "markdown")
```

Solution
================

O modelo estimado não passou todos os testes. De fato, nem o aumento do número de observações na simulação resultou em aprovação do modelo em todos os quesitos.

```{r solution, eval=FALSE}
```


Meta-information
================
extype: string
exsolution: `r mchoice2string(c(TRUE, FALSE, FALSE, FALSE, FALSE), single = TRUE)`
exname: "function 01"
exshuffle: TRUE

