```{r solution, echo = FALSE, results = "hide", message=FALSE, eval=FALSE}
library(BatchGetSymbols)
library(tidyverse)

tickers <- GetSP500Stocks()$Tickers
first_date <- Sys.Date() - 3*365
last_date  <- Sys.Date()

df_stocks <- BatchGetSymbols(tickers = tickers, 
                             first.date = first_date, 
                             last.date = last_date)[[2]]

library(tidyverse)
library(fMarkovSwitching)

set.seed(10)

random_stocks <- sample(unique(df_stocks$ticker), 4)

temp_df <- df_stocks %>%
  dplyr::filter(ticker %in% random_stocks)

  tab_switching_model <- temp_df %>%
  na.omit() %>%
  group_by(ticker) %>%
  do(ms_model = MS_Regress_Fit(dep = .$ret.adjusted.prices,
                               indep = rep(1, nrow(.)),
                               S = c(1), 
                               k = 2))	# fitting the model)


# using temp folder for solution

plot_and_save <- function(model_in, ticker_in) {
  
  if (!dir.exists('figs')) dir.create('figs')
  
  out_file <- file.path('figs', paste0('plot_', ticker_in, '.jpg'))
  
  jpeg(out_file)
  plot(model_in)
  dev.off()
  
  return(TRUE)
  
  
}

library(purrr)

l_out <- pmap(.l = list(model_in = tab_switching_model$ms_model,
                        ticker_in = tab_switching_model$ticker), 
              .f =  plot_and_save)
```

```{r datageneration, echo = FALSE, results = "hide"}
# none
#my_answers <- make_random_answers(my_sol)
my_answers <- rep(NA, 5)
```

Question
========

Para a mesma base de dados do SP500, selecione 4 ações aleatoriamente e estime um modelo de mudança de regime markoviano equivalente ao apresentado no item \@ref(mudanca-regime) para cada ação. Utilize função `plot` para apresentar o gráfico das probabilidades suavizadas e salve cada figura em uma pasta chamada `'fig'`.

```{r questionlist, echo = FALSE, results = "asis"}
exams::answerlist(my_answers, markup = "markdown")
```

Solution
================

```{r solution, eval=FALSE}
```


Meta-information
================
extype: string
exsolution: `r mchoice2string(c(TRUE, FALSE, FALSE, FALSE, FALSE), single = TRUE)`
exname: "function 01"
exshuffle: TRUE

