```{r solution, echo = FALSE, results = "hide", message=FALSE, eval=FALSE}
library(BatchGetSymbols)

tickers <- c('PETR4.SA', 
             'VALE3.SA',
             'GGBR4.SA') 

df_stocks <- BatchGetSymbols(tickers = tickers, 
                             first.date = Sys.Date() - 500,
                             last.date = Sys.Date())[[2]]

p <- ggplot(df_stocks, aes(x = ref.date, 
                           y = price.adjusted,
                           color = ticker)) + 
  geom_line() + 
  labs(title = paste0('Preços para ', paste0(tickers, collapse = ', ')) ,
       subtitle = paste0('Dados de ', min(df_FB$ref.date), ' até ', 
                         max(df_FB$ref.date)),
       caption = "Solução para exercício 01, cap 10 - adfeR")

print(p)
```

```{r datageneration, echo = FALSE, results = "hide"}
# none
my_answers <- rep(0, 5)
```

Question
========

Baixe dados das ações PETR3 (PETR3.SA), VALE3 (VALE3.SA), GGBR4 (GGBR4.SA)  com `BatchGetSymbols` para os últimos 1500 dias. Apresente, no mesmo gráfico, os preços das ações com diferentes cores de linhas. Mantenha todos demais aspectos do gráfico anterior.

```{r questionlist, echo = FALSE, results = "asis"}
exams::answerlist(my_answers, markup = "markdown")
```

Solution
================

```{r solution, eval=FALSE}
```


Meta-information
================
extype: string
exsolution: `r mchoice2string(c(TRUE, FALSE, FALSE, FALSE, FALSE), single = TRUE)`
exname: "function 01"
exshuffle: TRUE

