```{r solution, echo = FALSE, results = "hide", message=FALSE, eval=FALSE}
library(BatchGetSymbols)
library(tidyverse)

tickers <- 'FB'

df_FB <- BatchGetSymbols(tickers = tickers, 
                         first.date = Sys.Date() - 500,
                         last.date = Sys.Date())[[2]]

p <- ggplot(df_FB, aes(x = ref.date, y = price.adjusted)) + 
  geom_line() + 
  labs(title = paste0('Preços para ', tickers) ,
       subtitle = paste0('Dados de ', min(df_FB$ref.date), ' até ', 
                         max(df_FB$ref.date)),
       caption = "Solução para exercício 01, cap 10 - adfeR")

print(p)
```

```{r datageneration, echo = FALSE, results = "hide"}
# none
my_answers <- rep(0, 5)
```

Question
========

Baixe dados da ação CIEL3 com o pacote `BatchGetSymbols` para os últimos 500 dias. Apresente o gŕafico de linha do preço ajustado ao longo do tempo utilizando função `ggplot2::ggplot`. Tenha certeza que:

- Eixos x e y estão corretamente nomeados
- O gráfico tem um título ("Preços para CIEL3"), subtítulo ("Dados de YYYY-MM-DD até YYYY-MM-DD") e um _caption_ ("Solução para exercício 01, cap 10 - adfeR").

```{r questionlist, echo = FALSE, results = "asis"}
exams::answerlist(my_answers, markup = "markdown")
```

Solution
================

```{r solution, eval=FALSE}
```


Meta-information
================
extype: string
exsolution: `r mchoice2string(c(TRUE, FALSE, FALSE, FALSE, FALSE), single = TRUE)`
exname: "function 01"
exshuffle: TRUE

