```{r solution, echo = FALSE, results = "hide", message=FALSE, eval=FALSE}
library(BatchGetSymbols)
library(tidyverse)

df_ibov <- GetIbovStocks()

my_tickers <- paste0(df_ibov$tickers, '.SA')

future::plan(future::multisession, 
             workers = floor(parallel::detectCores()/2))

df_prices <- BatchGetSymbols(tickers = my_tickers, 
                             first.date = '2015-01-01', 
                             last.date = Sys.Date(),
                             freq.data = 'yearly', 
                             do.parallel = TRUE)[[2]]

tab <- df_prices %>%
  na.omit() %>%
  group_by(ticker) %>%
  summarise(mean = mean(ret.adjusted.prices),
            sd = sd(ret.adjusted.prices))

p <- ggplot(tab, aes(x = sd, y = mean)) + 
  geom_point() + 
  xlim(0, 0.5) + ylim(-0.5, 0.5)

print(p)
```

```{r datageneration, echo = FALSE, results = "hide"}
# none
my_answers <- rep(0, 5)
```

Question
========

Use a função `BatchGetSymbols::GetIbovStocks` para descobrir todos os tickers pertencentes ao índice Ibovespa atualmente. Usando `BatchGetSymbols`, baixe os dados de retorno anual para todas as ações do índice de 2015 até o dia atual. Depois disso, crie o mapa de média/variância plotando o retorno anual médio em relação ao seu desvio padrão. Dica: Use a opção paralela em `BatchGetSymbols` para acelerar a execução. Você encontrará muitos retornos discrepantes nos dados brutos. Certifique-se de que o gráfico esteja visível limitando os eixos x e y (consulte as funções `ggplot2::xlim` e` ggplot2::ylim`).

```{r questionlist, echo = FALSE, results = "asis"}
exams::answerlist(my_answers, markup = "markdown")
```

Solution
================

```{r solution, eval=FALSE}
```


Meta-information
================
extype: string
exsolution: `r mchoice2string(c(TRUE, FALSE, FALSE, FALSE, FALSE), single = TRUE)`
exname: "function 01"
exshuffle: TRUE

