```{r datageneration, echo = FALSE, results = "hide"}

my_answers <- c('Procurei e encontrei!', 
                'Talvez eu procure',
                'Nao vou procurar',
                'Muito difícil',
                'Minha internet caiu')

check_answers(my_answers)
```

Question
========

Assim que tiver R e RStudio instalado, dirija-se ao [site de pacotes do CRAN](https://cloud.r-project.org/web/packages/available_packages_by_date.html)^[https://cloud.r-project.org/web/packages/available_packages_by_date.html] e procure por tecnologias que usas no seu trabalho. Por exemplo, se usas [Planilhas do Google (Sheets)](https://www.google.com/sheets/about/)^[https://www.google.com/sheets/about/] ostensivamente no seu trabalho, logo descobrirá que existe um pacote no CRAN que interage com planilhas na nuvem. 

```{r questionlist, echo = FALSE, results = "asis"}
exams::answerlist(my_answers, markup = "markdown")
```

Solution
================

No meu trabalho uso muito os dados do Tesouro Direto para criar e manter material da aula de finanças na graduação. Pois bem, no CRAN é possível encontrar o pacote [GetTDData](https://cloud.r-project.org/web/packages/GetTDData/index.html), o qual importa e organiza os dados do Tesouro Direto. Sou viesado para falar, afinal eu desenvolvi o pacote, mas ele facilitou bastante a atualização e exportação desses dados a cada semestre. Basta rodar um código e todos minhas tabelas e figuras são atualizadas!


Meta-information
================
extype: string
exsolution: `r mchoice2string(c(TRUE, FALSE, FALSE, FALSE, FALSE), single = TRUE)`
exname: "Teconologias RStudio"
exshuffle: TRUE

