```{r datageneration, echo = FALSE, results = "hide"}
my_answers <- c('Compilação de pacotes.', 
                'Criar gráficos.',
                'Fazer café (?).',
                'Construir páginas na web.',
                'Compilar relatórios técnicos!')

#check_answers(my_answers)
```

Question
========

No [site](https://cloud.r-project.org/bin/windows/) de instalação do R no Windows é possível instalar também o aplicativo Rtools. Para que ele serve?


```{r questionlist, echo = FALSE, results = "asis"}
exams::answerlist(my_answers, markup = "markdown")
```

Solution
================

O Rtools é uma extensão do R particular ao Windows. Este serve para compilar pacotes a partir do código fonte e é um requisito para quem desenvolve pacotes. Para o usuário comum, porém, também recomenda-se a instalação do Rtools pois alguns pacotes requerem tal compilação.

Para usuários do Linux/Unix ou MacOS, o Rtools não é necessário pois, geralmente, os compiladores já estão disponíveis pelo próprio sistema operacional.


Meta-information
================
extype: schoice
exsolution: `r mchoice2string(c(TRUE, FALSE, FALSE, FALSE, FALSE), single = TRUE)`
exname: "S PLUS"
exshuffle: TRUE

