```{r datageneration, echo = FALSE, results = "hide"}
my_answers <- c('Facilita a análise de dados', 
                'Facilidade de uso geral',
                'Execução rápida de códigos',
                'Facilita o desenvolvimento de aplicativos web',
                'Desenvolvimento mobile')

#check_answers(my_answers)
```

Question
========

Qual o principal diferencial do R em relação a outras linguagens de programação, tal como Python, C++, javascript e demais?


```{r questionlist, echo = FALSE, results = "asis"}
exams::answerlist(my_answers, markup = "markdown")
```

Solution
================

Sem dúvida, o principal diferencial da linguagem R é a facilidade com que dados podem ser analisados na plataforma. Apesar de outras linguagens também possibilitarem a análise de dados, é no R onde esse processo é suportado por uma ampla gama de pacotes especializados. 

Meta-information
================
extype: schoice
exsolution: `r mchoice2string(c(TRUE, FALSE, FALSE, FALSE, FALSE), single = TRUE)`
exname: "S PLUS"
exshuffle: TRUE

