```{r solution, echo = FALSE, results = "hide"}
total_shares <- 100
price_purchase <- 15

total_purchase_value <- total_shares*price_purchase

qtd_sell_1 <- 30
price_sell_1 <- 18
total_sell_1 <- qtd_sell_1*18

qtd_sell_2 <- total_shares-qtd_sell_1
price_sell_2 <- 22
total_sell_2 <- qtd_sell_2*price_sell_2

total_sell_value <- total_sell_1 + total_sell_2

# solution
my_sol <- total_sell_value - total_purchase_value
```

```{r datageneration, echo = FALSE, results = "hide"}
my_answers <- make_random_answers(my_sol, is_cash = TRUE)

#check_answers(my_answers)
```

Question
========

Vamos supor que, em certa data, você comprou `r total_shares` ações de uma empresa, a `price_purchase` reais por ação. Depois de algum tempo, você vendeu `r qtd_sell_1` ações por `r price_sell_1` reais cada e as `r qtd_sell_2` ações restantes foram vendidas por `r price_sell_2` reais em um dia posterior. Usando um _script_ em R, estruture este problema financeiro criando objetos numéricos. Qual é o lucro bruto desta transação no mercado de ações?

```{r questionlist, echo = FALSE, results = "asis"}
exams::answerlist(my_answers, markup = "markdown")
```

Solution
================

```{r solution, eval=FALSE}
```

Meta-information
================
extype: schoice
exsolution: `r mchoice2string(c(TRUE, FALSE, FALSE, FALSE, FALSE), single = TRUE)`
exname: "numeric 01"
exshuffle: TRUE

