```{r solution, echo = FALSE, results = "hide"}
library(BatchGetSymbols)

ticker <- 'MDIA3.SA'
first_date <- '2019-01-01'
last_date  <- '2020-01-01'

df_prices <- BatchGetSymbols(tickers = ticker, 
                             first.date = first_date, 
                             last.date = last_date)[[2]]

my_sol <- min(df_prices$price.close, 
                 na.rm = TRUE)
```

```{r datageneration, echo = FALSE, results = "hide"}
my_answer <- make_random_answers(my_sol)

#check_answers(my_answers)
```

Question
========

Utilizando pacote `BatchGetSymbols`, baixe os dados diários da ação MDIA3 no _Yahoo Finance_ para o período entre 2019 e 2020. Qual o preço **não ajustado de fechamento (coluna `price.close`)** mais baixo no período analisado? Dica: todas ações brasileiras tem o prefixo ".SA" em seu ticker do Yahoo Finance. Portanto, as ações ordinárias da fabricante de massas MDias são representadas pelo símbolo MDIA3.SA.

Solution
================

```{r solution, eval=FALSE}
```


Meta-information
================
extype: num
exsolution: `r my_sol`
exname: "batchgetsymbols"
exshuffle: TRUE

