```{r solution, echo = FALSE, results = "hide"}
library(GetDFPData2)

df_info <- get_info_companies() %>%
  filter(SIT_REG == 'ATIVO')

#glimpse(df_info)

# Oldest company
idx <- which.min(lubridate::dmy(df_info$DT_REG))
my_sol <- df_info$DENOM_SOCIAL[idx]
```

```{r datageneration, echo = FALSE, results = "hide"}
possible_answers <- unique(df_info$DENOM_SOCIAL)

my_answers <- make_random_answers(my_sol, possible_answers)

#check_answers(my_answers)
```

Question
========

Utilizando função `GetDFPData2::get_info_companies`, baixe informações sobre as ações negociadas na B3. Qual é a empresa **ativa** (veja coluna `SIT_REG`) mais antiga da amostra de acordo com sua data de registro (coluna `DT_REG`)?

```{r questionlist, echo = FALSE, results = "asis"}
exams::answerlist(my_answers, markup = "markdown")
```

Solution
================

```{r solution, eval=FALSE}
```


Meta-information
================
extype: schoice
exsolution: `r mchoice2string(c(TRUE, FALSE, FALSE, FALSE, FALSE), single = TRUE)`
exname: "bcb"
exshuffle: TRUE

