```{r solution, echo = FALSE, results = "hide", message=FALSE, eval=FALSE}
library(Rcpp)

cppFunction('Rcpp::NumericVector sum_vectors_C(NumericVector x, NumericVector y) {
  int n = x.size();
  
  Rcpp::NumericVector total(x.size());
  
  for(int i = 0; i < n; ++i) {
    total[i] = x[i] + y[i];
  }
  return total;
}')

x <- runif(100)
y <- runif(100)

sol_C <- sum_vectors_C(x, y)
sol_R <- x + y

identical(sol_C, sol_R)
```

```{r datageneration, echo = FALSE, results = "hide"}
# none
#my_answers <- make_random_answers(my_sol)
my_answers <- rep(NA, 5)

type_question <- 'string'
ex_name <- 'otimizing 13-02'
```

Question
========

Use o pacote `Rcpp` para escrever e usar uma função em linguagem C++ que irá adicionar elementos dos vetores `x` e `y`, elemento por elemento. A saída deve ser outro vetor de mesmo tamanho e com elementos iguais a operação `x + y`. Use a função `identical` para testar se todos os elementos de ambos os vetores são iguais.

```{r questionlist, echo = FALSE, results = "asis"}
exams::answerlist(my_answers, markup = "markdown")
```

Solution
================

```{r solution, eval=FALSE}
```


Meta-information
================
extype: `r type_question`
exsolution: `r mchoice2string(c(TRUE, FALSE, FALSE, FALSE, FALSE), single = TRUE)`
exname: `r ex_name`
exshuffle: TRUE

