```{r datageneration, echo = FALSE, results = "hide"}
my_answers <- c('S+', 
                'C++',
                'Python',
                'Matlab',
                'Javascript')

#check_answers(my_answers)
```

Question
========

Toda vez que o usuário instala um pacote do R, os arquivos particulares ao pacote são armazenados localmente em uma pasta específica do computador. Utilizando comando `Sys.getenv('R_LIBS_USER')` e `list.dirs`, liste todos os diretórios desta pasta. Quantos pacotes estão disponíveis nesta pasta do seu computador?

```{r questionlist, echo = FALSE, results = "asis"}
exams::answerlist(my_answers, markup = "markdown")
```

Solution
================

```{r, eval=FALSE}
r_pkg_folder <- Sys.getenv ('R_LIBS_USER')

available_dirs <- list.dirs(r_pkg_folder, recursive = FALSE)
n_dirs <- length(available_dirs)

cat(paste0('There are ', n_dirs, ' folders available  at "', r_pkg_folder, '".'))
```


Meta-information
================
extype: string
exsolution: `r mchoice2string(c(TRUE, FALSE, FALSE, FALSE, FALSE), single = TRUE)`
exname: "install pkgs"
exshuffle: TRUE

