```{r solution, echo = FALSE, results = "hide", message=FALSE}
library(tidyverse)

my_l <- list(df1 = tibble(x = 1:100, y = runif(100)),
             df2 = tibble(x = 1:100, y = runif(100), v = runif(100)),
             df3 = tibble(x = 1:100, y = runif(100), z = runif(100)) )

# solution with bind_rows
bind_df1 <- bind_rows(my_l)

# solution with do.cal
bind_df2 <- do.call(bind_rows, my_l)

# check solutions match
identical(bind_df1, bind_df2)

print(bind_df1)
# the missing data points were set as NA values
```

```{r datageneration, echo = FALSE, results = "hide"}
# none
my_answers <- rep(0, 5)
```

Question
========

Considere a seguinte lista:

```{r}
library(tidyverse)

my_l <- list(df1 = tibble(x = 1:100, y = runif(100)),
             df2 = tibble(x = 1:100, y = runif(100), v = runif(100)),
             df3 = tibble(x = 1:100, y = runif(100), z = runif(100)) )
```

Agrege todos `dataframes` em `my_l` para um objeto único usando funções `do.call` ou `dplyr::bind_rows`. O que aconteceu com os dados de `df1` onde colunas `v` e `z` não existem?

```{r questionlist, echo = FALSE, results = "asis"}
exams::answerlist(my_answers, markup = "markdown")
```

Solution
================

Quando `bind_rows` não encontra a mesma coluna na junção de tabelas diferentes, os dados faltantes são definidos como `NAs`. Veja a seguir:

```{r solution, eval=FALSE}
```


Meta-information
================
extype: string
exsolution: `r mchoice2string(c(TRUE, FALSE, FALSE, FALSE, FALSE), single = TRUE)`
exname: "function 01"
exshuffle: TRUE

