```{r solution, echo = FALSE, results = "hide", message=FALSE}
library(BatchGetSymbols)

ticker <- '^FTSE'

first_date <- '2010-01-01'
last_date <- '2021-01-01'

df_FTSE_daily <- BatchGetSymbols(tickers = ticker, 
                            first.date = first_date,
                            last.date = last_date)[[2]]

# change from daily to annual
df_FTSE_yearly <- df_FTSE_daily %>%
  mutate(ref_year = lubridate::year(ref.date)) %>%
  group_by(ref_year) %>%
  summarise_all(.funs = last)

print(df_FTSE_yearly)
```

```{r datageneration, echo = FALSE, results = "hide"}
# none
my_answers <- rep(NA, 5)
```

Question
========

Use a função `BatchGetSymbols::BatchGetSymbols` para baixar os preços do índice FTSE (`'^FTSE'`) de `r first_date` até `r last_date`. Em seguida, reconstrua os dados na frequência anual, definindo cada valor do ano como sendo a última observação do período. Dica: veja a função `dplyr::summary_all` para uma forma funcional de agregar todas as colunas de um `dataframe`.


Solution
================

```{r solution, eval=FALSE}
```


Meta-information
================
extype: string
exsolution: `r mchoice2string(c(TRUE, FALSE, FALSE, FALSE, FALSE), single = TRUE)`
exname: "function 01"
exshuffle: TRUE

