```{r solution, echo = FALSE, results = "hide", message=FALSE}
```

```{r datageneration, echo = FALSE, results = "hide"}
# none
my_answers <- rep(0, 5)
```

Question
========

Considere o `dataframe` criado com o código a seguir:

```{r, eval=FALSE}
library(tidyverse)

my_N <- 100

df <- bind_rows(tibble(ticker = rep('STOCK 1', my_N),
                       ref_date = Sys.Date() + 1:my_N,
                       price = 100 + cumsum(rnorm(my_N))),
                tibble(ticker = rep('STOCK 2', my_N),
                       ref_date = Sys.Date() + 1:my_N,
                       price = 100 + cumsum(rnorm(my_N))) )

print(df)
```

O formato do `dataframe` é longo ou largo? Explique sua resposta.


Solution
================

O formato é longo: temos dados empilhados para duas ações diferentes. Note que, com a adição de novas tickers, a tabela cresce com novas linhas. Novas variáveis podem ser facilmente adicionadas com novas colunas.

```{r solution, eval=FALSE}
```


Meta-information
================
extype: string
exsolution: `r mchoice2string(c(TRUE, FALSE, FALSE, FALSE, FALSE), single = TRUE)`
exname: "function 01"
exshuffle: TRUE

