```{r solution, echo = FALSE, results = "hide", message=FALSE, eval=FALSE}
library(tidyverse)

my_url <- 'https://eeecon.uibk.ac.at/~zeileis/grunfeld/Grunfeld.csv'

df_grunfeld <- read_csv(my_url, col_types = cols())

my_tab <- tibble(nrows = nrow(df_grunfeld),
                 ncol = ncol(df_grunfeld),
                 n_companies = length(unique(df_grunfeld$firm)),
                 n_years = length(unique(df_grunfeld$year)))

my_tab

library(xtable)

# Save to lates
# save to temp file
my_tex_file <- tempfile(pattern = 'table', fileext = '.tex')
print(xtable(my_tab), file = my_tex_file)

readr::read_lines(my_tex_file)
```

```{r datageneration, echo = FALSE, results = "hide"}
# none
#my_answers <- make_random_answers(my_sol)
my_answers <- rep(NA, 5)

type_question <- 'string'
ex_name <- 'reporting 12 01'
```

Question
========

Observe os dados disponíveis no arquivo `grunfeld.csv`. Importe os dados no R e monte uma tabela descritiva das variáveis. Essa tabela deve oferecer informações suficientes para o leitor entender os dados. Utilize pacote `xtable` para reportar a mesma no formato _LaTeX_ ou Word/Writer.



Solution
================

```{r solution, eval=FALSE}
```


Meta-information
================
extype: `r type_question`
exsolution: `r mchoice2string(c(TRUE, FALSE, FALSE, FALSE, FALSE), single = TRUE)`
exname: `r ex_name`
exshuffle: TRUE

