```{r datageneration, echo = FALSE, results = "hide"}
my_answers <- c('S+', 
                'C++',
                'Python',
                'Matlab',
                'Javascript')

#check_answers(my_answers)
```

Question
========

Utilizando sua capacidade de programação, verifique no seu computador qual pasta, a partir do diretório de "Documentos" (atalho = `~`), possui o maior número de arquivos. Apresente na tela do R as cinco pastas com maior número de arquivos. 


Solution
================

```{r, eval=FALSE}
doc_folder <- '~' # 'C:/Users/USERNAME/Documents' in Windows
                  # '/home/USERNAME/  in Linux

fct_count_files <- function(dir_in) {
  n_files <- list.files(dir_in, recursive = FALSE)
  return(length(n_files))
}

# be aware this might take lots of time...
all_folders <- fs::dir_ls(path = doc_folder, 
                          type = 'directory', 
                          recurse = TRUE)

counter_files <- sapply(all_folders, fct_count_files)
sorted <- sort(counter_files, decreasing = TRUE)

message('\nThe five folders with highest number of files are:\n\n')
message(paste0(names(sorted[1:5]), collapse = '\n'))
```


Meta-information
================
extype: string
exsolution: `r mchoice2string(c(TRUE, FALSE, FALSE, FALSE, FALSE), single = TRUE)`
exname: "install pkgs"
exshuffle: TRUE

