```{r solution, echo = FALSE, results = "hide", message = FALSE}
#if (!require(cranlogs)) install.packages('cranlogs')

pkgs <- cranlogs::cran_top_downloads(when = 'last-month')

my_sol <- pkgs$package[1]

```

```{r datageneration, echo = FALSE, results = "hide"}
my_answers <- make_random_answers(my_sol, unique(pkgs$package))

check_answers(my_answers)
```

Question
========

O pacote `cranlogs` permite o acesso a estatísticas de _downloads_ de pacotes do CRAN. Após instalar o `cranlogs` no seu computador, use função `cranlogs::cran_top_downloads` para verificar quais são os 10 pacotes mais instalados pela comunidade global no último mês. Qual o pacote em primeiro lugar? Dica: Defina a entrada da função `cran_top_downloads` como sendo `when = 'last-month'`. Também note que a resposta aqui pode não ser a mesma que obteve pois esta depende do dia em que foi executado o código.

```{r questionlist, echo = FALSE, results = "asis"}
exams::answerlist(my_answers, markup = "markdown")
```

Solution
================

```{r solution, eval=FALSE}
```


Meta-information
================
extype: schoice
exsolution: `r mchoice2string(c(TRUE, FALSE, FALSE, FALSE, FALSE), single = TRUE)`
exname: "install pkgs 03"
exshuffle: TRUE

