```{r datageneration, echo = FALSE, results = "hide"}
my_answers <- c('S+', 
                'C++',
                'Python',
                'Matlab',
                'Javascript')

#check_answers(my_answers)
```

Question
========

Use função `install.packages` para instalar o pacote `BatchGetSymbols` no seu computador. Após a instalação, use função `BatchGetSymbols::BatchGetSymbols` para baixar dados de preços para a ação da Petrobrás -- PETR3 (PETR3.SA no Yahoo finance) -- nos últimos 15 dias. Dicas: 1) use função `Sys.Date()` para definir data atual e `Sys.Date() - 15` para calcular a data localizada 15 dias no passado; 2) note que a saída de `BatchGetSymbols` é uma lista, um tipo especial de objeto, e o que os dados de preços estão localizados no segundo elemento dessa lista.



Solution
================


```{r, eval=FALSE}
if (!require(BatchGetSymbols)) install.packages('BatchGetSymbols')

l_out <- BatchGetSymbols(tickers = 'PETR3.SA',
                         first.date = Sys.Date() - 15,
                         last.date = Sys.Date())

df_prices <- l_out[[2]]
str(df_prices)
```


Meta-information
================
extype: string
exsolution: `r mchoice2string(c(TRUE, FALSE, FALSE, FALSE, FALSE), single = TRUE)`
exname: "install pkgs"
exshuffle: TRUE

