```{r datageneration, echo = FALSE, results = "hide"}
my_answers <- c('S+', 
                'C++',
                'Python',
                'Matlab',
                'Javascript')

#check_answers(my_answers)
```

Question
========

Utilize a função `unzip` para descompactar o arquivo baixado na questão anterior para um diretório chamado `'adfeR-Files'` dentro da pasta do "Desktop". Quantos arquivos estão disponíveis na pasta resultante? Dica: use o argumento `recursive = TRUE` com `list.files` para procurar também todos subdiretórios disponíveis.


Solution
================

```{r, eval=FALSE}
my_folder <- '~/Desktop/adfeR-Files' # this is probably C:/Users/USERNAME/Desktop for Windows
unzip(local_file, exdir = my_folder) # local_file comes from previous exercise

files <- list.files(my_folder, 
                    full.names = TRUE, 
                    recursive = TRUE)

n_files <- length(files)

message(paste0('There are ', n_files, ' files available at folder "', my_folder, '".'))
```


Meta-information
================
extype: string
exsolution: `r mchoice2string(c(TRUE, FALSE, FALSE, FALSE, FALSE), single = TRUE)`
exname: "unzip"
exshuffle: TRUE

