```{r datageneration, echo = FALSE, results = "hide"}
my_answers <- c('S+', 
                'C++',
                'Python',
                'Matlab',
                'Javascript')

#check_answers(my_answers)
```

Question
========

No mesmo assunto do exercício anterior, liste todos os arquivos em todas as subpastas do diretório contendo os arquivos dos diferentes pacotes. Em média, quantos arquivos são necessários para cada pacote?

```{r questionlist, echo = FALSE, results = "asis"}
exams::answerlist(my_answers, markup = "markdown")
```

Solution
================

```{r, eval=FALSE}
r_pkg_folder <- Sys.getenv ('R_LIBS_USER')

pkg_files <- list.files(r_pkg_folder, recursive = TRUE)
my_dirs <- list.dirs(r_pkg_folder, recursive = FALSE)

n_files <- length(pkg_files)
n_dirs <- length(my_dirs)

my_msg <- paste0('We have ', length(pkg_files), ' ',
                 'files for ', length(my_dirs), ' packages. \n',
                 'On average, there are ', n_files/n_dirs, ' files per directory.')

message(my_msg)
```


Meta-information
================
extype: string
exsolution: `r mchoice2string(c(TRUE, FALSE, FALSE, FALSE, FALSE), single = TRUE)`
exname: "install pkgs"
exshuffle: TRUE

