```{r solution, echo = FALSE, results = "hide"}
library(tidyverse)

my_f <- adfeR::get_data_file('funky_csv2.csv')

df_funky <- read.table(file = my_f, 
           dec = '?', 
           skip = 7, 
           sep = '|', 
           header = TRUE)

my_sol <- nrow(df_funky) + ncol(df_funky)
```

```{r datageneration, echo = FALSE, results = "hide"}
my_answer <- make_random_answers(my_sol)

#check_answers(my_answers)
```

Question
========

No pacote do livro existe um arquivo de dados chamado `'funky_csv2.csv'`. Este possui um formato particularmente bizarro para os dados. Abra o mesmo em um editor de texto e procure entender como as colunas são separadas e qual o símbolo para o decimal. Após isso, veja as entradas da função `read.table` e importe a tabela na sessão do R. Caso somarmos o número de linhas com o número de colunas da tabela importada, qual o resultado?


Solution
================

```{r solution, eval=FALSE}
```


Meta-information
================
extype: num
exsolution: `r my_sol`
exname: "funky file"
exshuffle: TRUE

